臺灣桃園地方法院刑事判決　　　　　 100年度桃簡字第2519號
聲　請　人　臺灣桃園地方法院檢察署檢察官
被　　　告　NGUYEN　VA.
上列被告因贓物案件，經檢察官聲請以簡易判決處刑（100年度
偵字第21364號），本院判決如下：
    主      文
NGUYEN VAN XANG （中譯阮文杉）故買贓物，處有期徒刑肆月，
如易科罰金，以新臺幣壹仟元折算壹日，並於刑之執行完畢或赦
免後，驅逐出境。
    事  實及理  由
一、被告NGUYEN VAN XANG （下稱阮文杉）明知真實姓名年籍不
    詳、綽號「阿進」之成年人所持有之車牌號碼3HY-572 號之
    重型機車，係來路不明之贓物贓物（車牌號碼3HY -572號重
    型機車為吳秋香所有，於民國100 年4 月2 日上午8 時30分
    許，在桃園縣蘆竹鄉○○村○○街38號前失竊），竟基於故
    買贓物之犯意，於100 年5 月中旬某日，在桃園縣八德市某
    同一便利商店前，以新台幣（下同）5,000 元之代價向該「
    阿進」購得上開車輛供己代步之用。嗣於100 年7 月28日18
    時10分許，阮文杉騎乘該機車行經桃園縣龜山鄉○○○路○
    段166 巷3 號前，為警攔檢查獲並將該機車移置保管，經警
    查詢車牌號碼後發現是贓車而循線查獲。案桃園縣政府警察
    局龜山分局報告臺灣桃園地方法院檢察署偵查後聲請以簡易
    判決處刑。
二、被告阮文杉於檢察官偵訊中矢口否認有何上揭收受贓物犯行
    ，辯稱：伊於在購買該機車時，並不知其為贓物云云。經查
    ：
  (一)上開車牌號碼號3HY─572號重型機車，係屬吳秋香所有，於
    100 年4 月2 日上午8 時30分許，在桃園縣蘆竹鄉○○街38
    號前發現失竊，業據證人即被害人吳秋香於警詢中證述屬實
    ，並有失車- 案件基本資料詳細畫面報表、贓物領據（保管
    ）單各1 紙、查獲及贓證物照片6 張在卷可稽。
  (二)被告於警、偵訊時供稱：上開機車係向不知真實姓名年籍不
    詳、綽號「阿進」之成年人購買（見100 年度偵字第21364
    號卷第12頁），然其復供稱不知綽號「阿進」之住址及聯絡
    電話等情，顯見2 人並無深交，且「阿進」亦為一來台工作
    之外籍勞工（見100 年度偵字第21364 號卷第39頁），經濟
    狀況應不充裕，而據證人吳秋香於警詢時證述：該車目前價
    值約4 萬元等語（見上開偵查卷第20頁），「阿進」既然並
    不富裕，則豈會將市價4 萬元之機車僅以5000元出售？且若
    非該機車來源有問題，被告又豈能以低價購入？足見該車來
    源有問題且為被告所明知。
  (三)又一般機車於正常情況下，出售他人均會連同行車執照一併
    交付，而其於檢察官偵訊時亦供稱「阿進」購買該機車時有
    取得該機車相關文件等語（見上開偵查卷第39頁），足見被
    告知悉購買機車應取得該機車相關文件。本件「阿進」於交
    車予被告之際，並未連同行車執照一併交付，準此足徵「阿
    進」係以未經原車主同意或未使原車主知悉之不正常手段取
    得該車，而被告自「阿進」處收受該車時，該「阿進」並未
    將為交付該機車之行車執照等，依上揭狀況，自已知悉該車
    為來路不明之贓車，被告竟仍予購買，實難謂無贓物之認識
    。是被告辯稱不知是贓車云云，顯屬卸責之詞，不足採信。
  (四)本件事證明確，被告犯行堪以認定，自應依法論科。
三、核被告所為，係犯刑法第349 條第2 項之故買贓物罪。爰審
    酌被告明知所購買之機車係來路不明之贓物，竟仍逕予買受
    之，不惟助長他人不法財產犯罪，並增加偵查犯罪員警追查
    贓物之困難，行為誠屬不該，且犯後猶狡詞否認犯行，全然
    未見悔意，及考量其犯罪之動機、目的、手段暨所生損害等
    一切情狀，量處如主文所示之刑，並於斟酌本案犯罪情節及
    被告資力等節後，諭知如主文所示之易科罰金折算標準，以
    示懲儆。另被告為越南國籍人士，且為逃逸之外勞，有外勞
    居留資料查詢- 明細內容顯示畫面1 紙附卷可稽，其既逃逸
    之外勞復為本件犯行並受有期徒刑之宣告，顯不宜許之繼續
    在我國居留，併依刑法第95條之規定，諭知被告應於刑之執
    行完畢或赦免後，予以驅逐出境。至扣案之鑰匙1 支，並無
    證據足資認定係被告所有，且非被告為達故買贓車此一目的
    本身所使用之物，難認屬供犯罪所用，亦非違禁物，依法自
    不得併予宣告沒收，末此敘明。
四、依刑事訴訟法第449 條第1 項，刑法第349 條第2 項、第41
    條第1 項前段、第95條，刑法施行法第1 條之1 第1 項、第
    2 項前段，逕以簡易判決處刑如主文。
五、如不服本判決，得於判決書送達之翌日起10日內，以書狀敘
    述理由，向本庭提出上訴。
中    華    民    國   100    年    10    月    6     日
                         刑事第二庭  法  官   徐  培  元
       以上正本證明與原本無異。
如不服本判決，應於判決送達後10日內向本院提出上訴狀（應附
繕本）。
                                     書記官   林  瑞  芬
中    華    民    國   100    年    10    月    6     日
附錄本判決論罪科刑法條：
刑法第349 條規定：
收受贓物者，處三年以下有期徒刑、拘役或五百元以下罰金。
搬運、寄藏、故買贓物或為牙保者，處五年以下有期徒刑、拘役
或科或併科一千元以下罰金。
因贓物變得之財物，以贓物論。